# 请教陈版，分期收款确认问题

提问人：KKWWG 时间：2018-01-22 17:45:08
一公司于 17 年末与客户签订分期收款销售合同， 17 年末货物控制权已转移，合同约定给予对方一定的空窗期，空窗期为 3 个月，正常的收款期为 36 个月不等（每期均衡收款），考虑空窗期因素，整个销售合同的回款周期在 39 个月，同时合同约定：在对方验收货物后即转移货物所有权，标的物的所有风险和使用收益由买方承担、享有。 17 年末处于空窗期，公司尚未收取第一期货款。 其他背景资料，公司对处于空窗期内的上述客户，存在正常销售模式的销售及其他分期销售（已过空窗期），且正常回款。 问题：对于上述客户处于空窗期内的分期销售，是否应于 17 年末确认销售，出现不同判断 判断 1 ：应确认，理由：空窗期也是信用周期的组成部分，分期收款收入的确认只要满足收入确认条件，就应确认收入，上述客户虽有处于空窗期的合同，但基于公司与其已发生的交易判断，未有证据显示空窗期销售未来经济利益不能流入公司。对公司风险的判断应基于对方整体信用、资质、偿债能力的判断，不能把不同的销售模式、多笔分期销售合同割裂分析对方的整体风险。 判断 2 ：基于谨慎性原则，应于空窗期满后，收到第一笔款后确认收入，对同一个客户销售模式不同，收入确认方式也可以不同。 请教陈版主，对上述收入确认的判断。 谢谢！！

回答人：chenyiwei
一般理解，在确保长期应收款的可收回性无重大不确定性的前提下，应采用你说的“判断1”的方法处理。当然空窗期的存在会影响长期应收款的折现值，相应影响商品销售收入的初始计量金额。